【裁判字號】    95,交簡上,4
【裁判日期】    950718
【裁判案由】    公共危險
【裁判全文】
臺灣苗栗地方法院刑事判決             95年度交簡上字第4號
上  訴  人  甲○○
即  被  告
上列上訴人因公共危險案件，不服本院苗栗簡易庭95年度苗簡字
第97號中華民國95年3 月3 日第一審判決（聲請案號：95年度撤
緩偵字第25號），提起上訴，本院管轄之第二審合議庭判決如下
：
    主  文
上訴駁回。
    事實及理由
一、本案經本院審理結果，認第一審判決認事用法及量刑均無不
    當，應予維持，並引用第一審判決書記載之事實、證據及理
    由（如附件）。
二、上訴人即被告甲○○上訴意旨略以：原審量刑過重等語，並
    提出全民健康保險證明卡、重大傷病免自行部分負擔證明卡
    、中華民國身心障礙手冊、診斷證明書等文件，然查：按法
    官於有罪判決中，究應如何量處罪刑，為實體法賦予審理法
    官裁量之刑罰權事項，法官行使此項裁量權，自得依據個案
    情節，參諸刑法第57條所定各款犯罪情狀之規定，於該法定
    刑度範圍內，基於合義務性之裁量，量處被告罪刑；又刑之
    量定係事實審法院得自由裁量之事項，若其未有逾越法定刑
    之範圍，且亦非明顯違背正義者，即不得遽指為違法（最高
    法院76年度台上字第4984號判決意旨可資參照）。原審審酌
    被告查獲時酒精濃度值、酒後駕駛之交通工具為自用小客車
    、酒後行車之時間、路段、未肇事產生實害及犯後坦承犯行
    ，併參酌其未繳交緩起訴處分金，而遭聲請人即檢察官撤銷
    緩起訴處分等一切情狀，量處被告拘役59日，併諭知易科罰
    金之折算標準，原審既已審酌本案情節予以量刑，復無其他
    違法之處，應認本件量刑部分於法並不相違背（原審法院就
    前述法律修正後之規定，雖未及比較適用，然經比較新舊法
    之結果，適用舊法之規定，對被告並無不利，亦即原審法院
    適用舊法之規定，並無不當，詳如後述）。至被告另辯稱有
    身體及經濟上困難乙節，訊之被告亦供稱案發之前，每2 、
    3 天飲酒1 次，當時係因朋友叫其開車其就開云云（見本院
    審判筆錄），可見被告當時經常飲酒，復明知自己身體、經
    濟狀況不佳，猶仍於酒後駕駛車輛，難認有何減輕刑責之處
    ，是其所辯，不足採信。綜上，原審依據具體個案予以量刑
    ，於法尚無不合，其量刑已屬妥適，且其刑罰裁量權之行使
    亦無違法不當之處，被告上訴以原審量刑過重，非有理由，
    應予駁回。
三、新舊法比較部分：
    被告於行為時之刑法第41條第1 項前段規定：「犯最重本刑
    為5 年以下有期徒刑以下之刑之罪，而受6 個月以下有期徒
    刑或拘役之宣告，因身體、教育、職業、家庭之關係或其他
    正當事由，執行顯有困難者，得以1 元以上3 元以下折算一
    日，易科罰金。」又被告行為時之易科罰金折算標準，即修
    正前罰金罰鍰提高標準條例第2 條前段（現已刪除）規定，
    就其原定數額提高為100 倍折算1 日，則本件被告行為時之
    易科罰金折算標準，應以銀元300 元折算1 日，經折算為新
    臺幣後，應以新臺幣900 元折算為1 日。惟95年7 月1 日修
    正公布施行之刑法第41條第1 項前段則規定：「犯最重本刑
    為5 年以下有期徒刑以下之刑之罪，而受6 個月以下有期徒
    刑或拘役之宣告者，得以新臺幣1 千元、2 千元或3 千元折
    算1 日，易科罰金。」比較修正前後之易科罰金折算標準，
    以95年7 月1 日修正公布施行前之規定，較有利於被告，本
    件應依刑法第2 條第1 項前段，適用修正前刑法第41條第1
    項前段規定。
四、據上論斷，應依刑事訴訟法第455 條之1 第3 項、第368 條
    、第373 條，判決如主文。
本案經檢察官黃彥琿到庭執行職務
中    華    民    國    95    年    7     月    18    日
                  刑事第三庭  審判長法  官  柳章峰
                                    法  官  呂曾達
                                    法  官  林卉聆
以上正本證明與原本無異。
本件不得上訴。
                                    書記官  盧俊良
中    華    民    國    95    年    7     月    18    日


司法院資訊處製作；財團法人民間司法改革基金會備份。
